臺灣臺中地方法院交通事件裁定　　　　 96年度交聲字第498號
原處分機關　交通部公路總局臺中區監理所
異　議　人
即受處分人　乙○○
上列受處分人因違反道路交通管理處罰條例案件，對於交通部公
路總局臺中區監理所民國96年4月18日所為之處分（原處分：中
監違字第60-I00000000號），聲明異議，本院裁定如下：
    主  文
異議駁回。
    理  由
一、異議意旨略以：1、伊於民國96年3月5日下午6時從臺中縣大
    肚鄉○○路方向騎車經彰化縣和美鎮○○路與東坡路由東向
    西直行，開始過此路口是綠燈，超過路口一半時綠燈轉變成
    黃燈，而黃燈也快速的變成紅燈，當伊騎過該路口前方約
    150公尺（此路黑暗）突然1個人衝出來將伊給攔下，當時伊
    還反應不過來，以為發生什麼事，停下了車子才發現是警察
    ，說伊闖紅燈，伊莫名其妙被冠上闖紅燈罪行，當場即解釋
    伊並未闖紅燈，但開單這位員警說先把駕照、行照拿出來，
    伊當時也依照規定把駕照、行照拿給了開單員警，而這位員
    警一拿到伊的資料就立即拿去開單，只說了我說伊闖紅燈就
    有闖紅燈，伊很不服氣也跟開單的員警說你開單伊也不會簽
    名；2、圖1、圖2（附件照片2張）是員警突然衝出馬路攔截
    伊的位置，站在裡面根本看不到伊開始行經過此路口的路口
    號誌；3、圖3（附件照片1張）是此路口有彎度員警站在裡
    面也看不到此路口，以舉發員警不可能看到伊闖紅燈云云。
二、原處分則以：異議人上開違規事實，業經警員當場攔查舉發
    屬實，有彰化縣警察局彰警交字第I00000000號舉發違反道
    路交通管理事件通知單、同警局和美分局96年4月16日和警
    分五字第0960006267號函在卷可證，事證明確，爰依道路交
    通管理處罰條例第53條第1項、第63條第1項裁處異議人罰鍰
    新臺幣1,800元並記違規點數3點。
三、按汽車駕駛人，行經有燈光號誌管制之交岔路口時闖紅燈者
    ，處新臺幣1,800元以上5,400以下罰鍰；汽車駕駛人有第53
    條情形者，除依原條款處罰外，記違規點數3點。道路交通
    管理處罰條例第53條第1項、第63條第1項第3款分別定有明
    文。又標誌、標線、號誌之設置目的，在於提供車輛駕駛人
    及行人有關道路路況之警告、禁制、指示等資訊，以便利行
    旅及促進交通安全；號誌係以規定之時間上交互更迭之光色
    訊號，設置於交岔路口或其他特殊地點，用以將道路通行權
    指定給車輛駕駛人與行人，管制其行止及轉向之交通管制設
    施；車輛面對圓形紅燈表示禁止通行，不得超越停止線或進
    入路口。道路交通標誌、標線、號誌設置規則第2條、第3條
    及第206條第1項第5款亦有明文。
四、經查：異議人上開違規事實，業經證人即本件舉發員警甲○
    ○到院證述甚詳，證人甲○○證稱：當天本來的勤務就是取
    締、告發，我們的警車是在彰和路與鎮東路，往和美方面就
    是西往東方向80公尺處的鐵工廠門口，人下來站在車後的路
    旁，注視彰和路與鎮東路的號誌燈號，我可以看到燈號，我
    是面對紅綠燈，當時我發現黃燈熄滅、紅燈亮起，異議人經
    過路口的時候沒有停車，繼續直行闖越紅燈等語，參之異議
    人亦自承：‧‧超過路口一半時綠燈轉變成黃燈，而黃燈也
    快速的變成紅燈，當伊騎過該路口前方約150公尺（此路黑
    暗）突然1個人衝出來將伊給攔下等語，及證人甲○○係警
    務人員，且與異議人素不相識，為證人甲○○、異議人所述
    甚詳，衡情，證人甲○○即無捏詞攀誣異議人，而自陷偽證
    罪責之理。再者，依異議人提出之現場照片3張，證人甲○
    ○斯時所在之位置確可看到該路口之交通號誌，且證人甲○
    ○當時正在針對該路口執行交通違規舉發之勤務，並經證人
    甲○○證述甚詳，則證人甲○○為確實執行勤務，而始終緊
    盯該路口之人車狀態，因而得以查悉異議人之違規事實，並
    據以舉發，亦未悖於常理（實務上，舉發交通違規事件，舉
    發警員常位於隱密處，窺悉、舉發各項交通違規事件，常使
    一般違規行為人於不知狀態下，即遭舉發取締）。據此，堪
    認證人甲○○上開證述內容，應符事實，足資為不利異議人
    認定之依據。故異議人辯稱伊並未闖紅燈，且證人甲○○當
    時所在位置更看不到伊闖紅燈云云，尚與前揭卷證資料不相
    吻合，難以採為其有利之認定。是異議人以前詞指摘本件舉
    發不當云云，同無理由。本件異議人之違規事實，既已明確
    ，原處分機關援引上開規定裁處異議人罰鍰1,800元並記違
    規點數3點，即無不當，應認本件異議為無理由，合予駁回
    。
據上論斷，應依道路交通案件處理辦法第19條，裁定如主文。
中　　華　　民　　國　　96　　年　　6　　 月　　15　　日
　　　　　　　　　　　交通法庭   法　官　林世民
以上正本證明與原本無異
如不服本裁定應於送達後5日內向本院提出抗告狀
      　　　　　　　　　　　　　 書記官　紀俊源
中　　華　　民　　國　　96　　年　　6　　 月　　15　　日
